ko: 휠 브레이크 유형: 전체 휠; 풋브레이크; 앞바퀴; 없음; 주차; 뒷바퀴; 기타
tr: Tekerlek fren tipi: Tüm tekerlekler; Ayak; Ön tekerlek; Yok; Park; Arka tekerlek; Diğer
th: ประเภทเบรกแบบล้อ: ทุกล้อ; เท้า; ล้อหน้า; ไม่มี; สำหรับจอด; ล้อหลัง; อื่นๆ
bg-BG: Тип спирачка на колелото: На всички колела; Крачна; На предните колела; Няма; За паркиране; На задните колела; Друго
nb: Bremsetype for hjul: Alle hjul; Fot; Forhjul; Ingen; Parkering; Bakhjul; Annet
pt-PT: Tipo de travão de roda: Todas as rodas; Pé; Roda dianteira; Nenhum; Estacionamento; Roda traseira; Outro
sv: Typ av hjulbroms: Alla hjul; Fot; Framhjul; Ingen; Parkering; Bakhjul; Övrigt
ja: ホイールブレーキタイプ: 全輪; フット; 前輪; なし; パーキング; 後輪; その他
cs: Typ brzdy kola: Všechna kola; Nožní; Přední kolo; Žádná; Parkovací; Zadní kolo; Jiná
sl-SI: Vrsta zavore kolesa: Vsa kolesa; Nožna; Sprednje kolo; Brez; Parkirna; Zadnje kolo; Drugo
nl: Type wielrem: Alle wielen; Voet; Voorwiel; Geen; Parkeerrem; Achterwiel; Overig
es: Tipo de freno de ruedas: En todas las ruedas; De pie; Rueda delantera; Ninguno; Estacionamiento; Rueda trasera; Otro
it: Tipo di freno della ruota: Su tutte le ruote; A pedale; Ruota anteriore; Nessuno; Di stazionamento; Ruota posteriore; Altro
lt-LT: Ratų stabdžių tipas: Visų ratų; Kojinis; Priekinio rato; Nėra; Stovėjimo; Galinio rato; Kita
ru: Тип тормоза колеса: На все колеса; Ножной; На переднее колесо; Нет; Стояночный; На заднее колесо; Другое
da: Bremsetype for hjul: Alle hjul; Fodbremse; Forhjul; Ingen; Parkeringsbremse; Baghjul; Andet
vi: Loại phanh bánh xe: Toàn bộ bánh; Đạp chân; Bánh trước; Không có; Phanh đỗ; Bánh sau; Khác
el: Τύπος φρένου τροχού: Όλων των τροχών; Ποδόφρενο; Μπροστινού τροχού; Κανένα; Στάθμευσης; Πίσω τροχού; Άλλο
hu: Kerékfék típusa: Összkerék; Láb; Első kerék; Nincs; Parkoló; Hátsó kerék; Egyéb
hr-HR: Vrsta kočnice kotača: Na svim kotačima; Nožna; Na prednjem kotaču; Nema; Parkirna; Na stražnjem kotaču; Ostalo
fr: Type de frein de roue: Toutes les roues; Au pied; Roue avant; Aucun; Stationnement; Roue arrière; Autre
zh-CN: 车轮刹车类型: 全轮; 踏板; 前轮; 无; 驻车; 后轮; 其他
ro-RO: Tip de frână pentru roată: Pe toate roțile; De picior; Pe roata din față; Fără; De parcare; Pe roata din spate; Altele
de: Radbremsentyp: Allradbremse; Fußbremse; Vorderradbremse; Keine; Feststellbremse; Hinterradbremse; Andere
en: Wheel brake type: All wheel; Foot; Front wheel; None; Parking; Rear wheel; Other
pt-BR: Tipo de freio de roda: Todas as rodas; Pedal; Roda dianteira; Nenhum; Estacionamento; Roda traseira; Outro
pl: Typ hamulca koła: Na wszystkie koła; Nożny; Na przednie koło; Brak; Postojowy; Na tylne koło; Inne
zh-TW: 車輪煞車類型: 全輪; 腳煞; 前輪; 無; 駐車煞車; 後輪; 其他
fi: Pyörän jarrutyyppi: Kaikki pyörät; Jalka; Etupyörä; Ei mitään; Pysäköinti; Takapyörä; Muu
sk-SK: Typ brzdy kolesa: Všetky kolesá; Nožná; Predné koleso; Žiadna; Parkovacia; Zadné koleso; Iné